【裁判字號】    89,易,1611
【裁判日期】    890830
【裁判案由】    竊盜等
【裁判全文】
臺灣桃園地方法院刑事判決                        八十九年度易字第一六一一號
    公  訴  人  臺灣桃園地方法院檢察署檢察官
    被      告  甲○○
右列被告因竊盜等案件，經檢察官提起公訴（八十九年度偵字第八五八四號），本院
判決如左：
        主  文
甲○○攜帶兇器竊盜，處有期徒刑柒月，緩刑參年，緩刑期內付保護管束。
扳手壹支沒收。
        事  實
一、甲○○因更換自用小客車車牌，暫無車牌可使用，竟意圖為自己不法之所有，於
    民國八十九年三月八日凌晨一時許，在桃園縣楊梅鎮○○路友發國際有限公司前
    ，持其所有客觀上足以危害他人生命、身體安全之扳手一支，竊取乙○○所有車
    號Ｖ九─八八七八號自用小客車之車牌二面，得手後，於翌日（九日）十時許在
    桃園縣楊梅鎮三湖里一二鄰五十之一號住處，以借得砂輪機將上開二面竊來車牌
    變造為Ｖ九─六八七八號。嗣因所申請車牌已核發，未及懸掛即於八十九年三月
    十一日凌晨五時許在桃園縣湖口鄉○○村○○街七十三號前為警查獲，並扣得上
    開經變造之車牌二面。
二、案經新竹縣警察局竹北分局報請臺灣新竹地方法院檢察署呈請台灣高等法院檢察
    署令轉臺灣桃園地方法院檢察署檢察官偵查起訴。
        理  由
一、訊據被告甲○○對於右揭犯罪事實坦承不諱，核與被害人乙○○指述情節相符，
    並有車輛竊盜、車牌失竊資料個別查詢報表─查詢車牌認可資料、車籍作業系統
    ─查詢認可資料及贓物認領保管單各一紙附卷可稽及車牌二面扣案可證。被告坦
    承係持扳手一支行竊，而扳手於客觀上足以對於人身構成威脅，具有行兇之危險
    性，認屬兇器之列。綜上，本案事證明確，被告犯行堪以認定，應予依法論科。
二、核被告所為係犯刑法第三百二十一條第一項第三款之攜帶兇器竊盜罪、第二百十
    二條變造特種文書罪。被告所犯上開二罪，有方法結果之牽連關係，應從一重之
    攜帶兇器竊盜罪處斷。爰審酌被告犯罪之動機及其犯罪之目的、手段、所生損害
    及犯後態度等一切情狀，量處如主文所示之刑。末查，被告前未曾受有期徒刑之
    宣告，有台灣高等法院被告全國前案記錄表一紙附卷可按，因一時圖便，短於思
    慮，致觸犯本案犯行，經此次偵審教訓後，當能知所警惕，信無再犯之虞，本院
    認對其所宣告之刑，以暫不執行為適當，爰併宣告緩刑三年，以啟自新。又被告
    於緩刑中有付保護管束之必要，爰並為緩刑期內付保護管束之宣告。扳手一支，
    為被告所有供犯罪所用之物，業據被告自承在卷，雖未扣案，然不能證明已經滅
    失，併予宣告沒收。另被告供變造車牌所用之砂輪機，為案外人呂福龍所有，非
    其所有，業據被告供述明確，依法不得宣告沒收，併此敘明。
三、公訴意旨另以：被告於右揭時、地變造車號Ｖ九─八八七八號車牌後，並將之懸
    掛在己有車號九Ｆ─五八七三號自用小客車上使用，因認被告另涉刑法第二百十
    六條、第二百十二條之行使變造特種文書罪嫌云云。然訊據被告堅決否認此節犯
    行，辯稱：因所申請車牌已經核發，故未懸掛等語。查依被告於警、偵訊時所述
    ，均稱上開變造車牌係在其所駕車號九Ｆ─五八七三號自用小客車車上查獲，而
    該車號九Ｆ─五八七三號車牌係被告於八十九年三月九日領到，被告應無改懸變
    造車牌之理。其辯稱並未使用一節，應堪憑信。因公訴意旨認此與前開論罪部分
    屬吸收犯實質上一罪關係，爰不另為被告無罪諭知。
據上論斷，應依刑事訴訟法第二百九十九條第一項前段，刑法第三百二十一條第一項
第三款、第二百十二條、第五十五條、第七十四條第一款、第九十三條第一項、第三
十八條第一項第二款，判決如主文。
本案經檢察官何祖舜到庭執行職務。
中      華      民      國    八十九    年      八      月     三十     日
                                臺灣桃園地方法院刑事第一庭
                                    法  官  熊  祥  雲
右正本證明與原本無異。
如不服本判決，應於判決送達後十日內向本院提出上訴狀( 應附繕本 )，上訴於
臺灣高等法院。
                                    書記官  沈  秀  珍
中      華      民      國    八十九    年       九      月     一     日
附錄本判決論罪科刑依據之法條：
刑法第三百二十一條
犯竊盜罪而有左列情形之一者，處六月以上五年以下有期徒刑：
一、於夜間侵入住宅或有人居住之建築物、船艦或隱匿其內而犯之者。
二、毀越門扇、牆垣或其他安全設備而犯之者。
三、攜帶兇器而犯之者。
四、結夥三人以上而犯之者。
五、乘火災、水災或其他災害之際而犯之者。
六、在車站或埠頭而犯之者。
前項之未遂犯罰之。
刑法第二百十二條
偽造、變造護照、旅券、免許證、特許證及關於品行、能力、服務或其他相類之證書
、介紹書，足以生損害於公眾或他人者，處一年以下有期徒刑，拘役或三百元以下罰
金。


司法院資訊處製作；財團法人民間司法改革基金會備份。
